臺灣彰化地方法院員林簡易庭民事裁定
111年度員簡字第83號
上  訴  人
即  原  告  巫琨瑞  


上列上訴人與被上訴人即被告陳俊勇、胡清煌、胡國雄、胡馨月
、福農住商有限公司間請求確認優先購買權等事件，上訴人對於
本院民國111年3月23日第一審判決提起上訴，本院裁定如下：
    主    文
上訴人應於本裁定送達後五日內，補繳第一審裁判費新臺幣肆仟
玖佰陸拾元及第二審裁判費新臺幣柒仟肆佰肆拾元，逾期不補正
，即駁回其上訴。
    理    由
一、按提起民事訴訟及提起民事第二審上訴，應依民事訴訟法第
    77條之13、第77條之16第1項之規定繳納裁判費，此為必須
    具備之程式。又原告之訴，有起訴不合程式或不備其他要件
    者，法院應以裁定駁回之；上訴不合程式或有其他不合法之
    情形而可以補正者，原第一審法院應定期間命其補正，如不
    於期間內補正，應以裁定駁回之，同法第249條第1項第6款
    、第442條第2項分別定有明文。上開規定，於簡易訴訟程序
    及其上訴程序準用之，此觀同法第436條第2項、436條之1第
    3項自明。
二、次按訴訟標的之價額，由法院核定。核定訴訟標的之價額，
    以起訴時之交易價額為準；無交易價額者，以原告就訴訟標
    的所有之利益為準。以一訴主張數項標的者，其價額合併計
    算之，但所主張之數項標的互相競合或應為選擇者，其訴訟
    標的價額，應依其中價額最高者定之，民事訴訟法第77條之
    1第1項、第2項、第77條之2第1項分別定有明文。又先買權
    為財產之一種，其因此涉訟，自應就其爭買之標的物價額計
    算審判費用（司法院院字第624號解釋意旨參照）。
三、本件上訴人起訴未據繳納第一審裁判費，查上訴人起訴請求
    ㈠依民法第767條（物上請求權）「除去、防止妨害請求權」
    ，由外3人共同買1人農地（增加共有人2人）回復原1共有人
    。㈡胡清煌、胡國雄、胡馨月擁有坐落彰化縣○○鎮○○段000○0
    0000地號土地（下合稱系爭土地）18分之1所有權「撤銷」
    ，由巫琨瑞共有人優先購買。㈢「優先購買權給付票款」應
    是新臺幣（下同）26萬元或陳俊勇之母報價20萬元，由法院
    依權責判決，由巫琨瑞支付給胡清煌、胡國雄、胡馨月。㈣
    福農住商有限公司有違不動產經紀業管理條例第19條，應依
    第29條，判罰款30萬元繳交國庫，確定後加收年息5%延遲利
    息。㈤胡馨月代理人胡芳雄及福農住商有限公司之代理人林
    綵淳指控上訴人「濫訴」，傷害上訴人「人格權」與「訴訟
    權」，請求精神補償20萬元，確定後加收年息5%延遲利息。
    其中上訴人訴之聲明第1、2、3項請求係以一訴主張數項標
    的，而該數項標的均係上訴人基於行使優先購買權之法律地
    位而為請求，目的在於取得系爭土地之所有權，係屬數項標
    的互相競合之情形，揆諸前揭說明，其訴訟標的價額，應依
    其中價額最高者定之。而本院審酌上訴人上開第1、2、3項
    聲明均係基於行使優先購買權之法律地位而請求，目的在於
    取得系爭土地之所有權，揆諸前揭說明，上開部分之訴訟標
    的價額，自應就其主張爭買之標的物價額計算，是上開部分
    之訴訟標的價額核定為26萬元。另依民事訴訟法第77條之2
    第1項前段規定，再加計上訴人訴之聲明第5項請求賠償之訴
    訟標的金額20萬元後，本件訴訟標的價額核定為46萬元，應
    徵第一審裁判費4,960元。另上訴人就前開請求，於第一審
    係遭判決敗訴，其就敗訴部分全部提起上訴，其上訴利益即
    上訴之訴訟標的價額核定為46萬元，應徵第二審裁判費7,44
    0元，限上訴人於收受本裁定送達後5日內如數向本院繳納，
    逾期不繳，即駁回其上訴。
四、爰裁定如主文。　　
中　　華　　民　　國　　111 　年　　4 　　月　　11　　日
  　　　　　　　　臺灣彰化地方法院員林簡易庭
                          法  官　楊鑫忠
以上正本係照原本作成。
如不服本裁定關於核定訴訟標的價額部分，應於送達後10日內向
本院提出抗告狀，並繳納抗告費新臺幣1,000元；其餘關於命補
繳裁判費部分，不得抗告。
中　　華　　民　　國　　111 　年　　4 　　月　　11　　日
        　　　　　　　　　書記官  張清秀